【裁判字號】    98,交簡上,129
【裁判日期】    980805
【裁判案由】    業務過失傷害
【裁判全文】
臺灣高雄地方法院刑事判決           98年度交簡上字第129號
上  訴  人
即  被  告  甲○○
上列上訴人因業務過失傷害案件，不服本院高雄簡易庭於中華民
國98年4 月8 日以97年度審交簡字第4084號所為之第一審刑事簡
易判決（檢察官聲請簡易判決處刑案號：97年度調偵字第911 號
）提起上訴，本院管轄之第二審合議庭判決如下：
    主  文
上訴駁回。
甲○○緩刑貳年。
    事實及理由
一、被告以外之人於審判外之陳述，雖不符刑事訴訟法第159 條
    之1 至第159 條之4 之規定，而經當事人於審判程序同意作
    為證據，法院審酌該言詞陳述或書面陳述作成時之情況，認
    為適當者，亦得為證據，刑事訴訟法第159 條之5 第1 項定
    有明文。被告及檢察官對於本判決所引用之審判外陳述之證
    據能力，於本院準備程序時，表示同意作為證據使用，茲審
    酌該等言詞陳述作成時之情況，並無非法取供或不宜作為證
    據之情事，爰依上開規定作為本案證據使用。
二、本案經本院審理結果，認第一審以被告涉犯刑法第284 第2
    項前段之罪，判處有期徒刑3 月，並諭知易科罰金之折算標
    準，其認事、用法及量刑均無不當，應予維持，除補充證據
    ：「本院97年度岡調字第99號調解筆錄」外，其餘引用第一
    審判決書記載之事實、證據及理由（如附件）。
三、上訴人即被告甲○○上訴意旨以：被告已與告訴人和解，請
    給予自新之機會，給予緩刑之機會。經查：原審審酌被告疏
    未注意應讓直行車先行即貿然轉彎，致與告訴人發生車禍而
    肇事，使告訴人受有頭部外傷合併顱內出血、腹部挫傷等傷
    害，且迄未賠償告訴人所受之損害等一切情狀，依刑事訴訟
    法第449 條第1 項前段、第3 項、第454 條第2 項，刑法第
    284 條第2 項前段、第62條前段、第41條第1 項前段，刑法
    施行法第1 條之1 規定予以論科，量處被告有期徒刑3 月，
    ，如易科罰金，以新臺幣1,000 元折算1 日，其事實認定並
    無違誤，亦於法定刑度內量刑，上訴人即被告之上訴並無理
    由，應予駁回。
四、另查，被告未曾因故意犯罪受有期徒刑以上刑之宣告，此有
    臺灣高等法院被告前案紀錄表在卷可憑，本件被告已於98年
    3 月25日與告訴人以380,000 元達成和解，並已給付完畢，
    業經告訴人陳述明確，復有調解筆錄附卷為憑。是被告因一
    時失慮，偶罹刑典，其犯罪後亦坦承犯行，且與告訴人和解
    等情，本院認其經此教訓後，當能知所警惕而無再犯之虞，
    故認原審所宣告之刑，以暫不執行為適當，爰依刑法第74條
    第1 項第1 款之規定，併宣告緩刑2 年，以啟自新。
據上論斷，應依刑事訴訟法第455 條之1 第1 項、第3 項、第36
8 條、第364 條、第373 條，刑法第74條第1 項第1 款，判決如
主文。
本案經檢察官周天畏到庭執行職務。
中    華    民    國    98    年    8    月    5    日
                  交通法庭  審判長法  官  李代昌
                                  法  官  周宛瑩
                                  法  官  文昌
以上正本證明與原本無異。
不得上訴。
中    華    民    國    98    年    8     月    6     日
                                  書記官  紀龍年
附錄本判決論罪之法條全文
中華民國刑法第284條
（過失傷害罪）
因過失傷害人者，處6 月以下有期徒刑、拘役或5 百元以下罰金
，致重傷者，處1 年以下有期徒刑、拘役或5 百元以下罰金。
從事業務之人，因業務上之過失傷害人者，處1 年以下有期徒刑
、拘役或1 千元以下罰金，致重傷者，處 3 年以下有期徒刑、
 拘役或 2 千元以下罰金。
附件：97年度審交簡字第4084號簡易判決影本乙份。


司法院資訊處製作；財團法人民間司法改革基金會備份。
